# 请陈老师帮忙解答审计报告期初数问题

提问人：chenyiwei 时间：2018-04-18 06:09:48
2017 年度股东权益变动表中需包含 2016 年度的数据作为比较数据。在 2016 年数据的年初需反映追溯重述对 2016 年初股东权益各项目的影响，但该表中的 2016 年度数据就直接按更正后的数据填列。“本年数”即 2017 年数据表格中的年初数直接是更正后的 2016 年年末数，本年数表格中的“前期差错更正”一行不再填列金额。

回答人：chenyiwei
2017 年度股东权益变动表中需包含 2016 年度的数据作为比较数据。在 2016 年数据的年初需反映追溯重述对 2016 年初股东权益各项目的影响，但该表中的 2016 年度数据就直接按更正后的数据填列。“本年数”即 2017 年数据表格中的年初数直接是更正后的 2016 年年末数，本年数表格中的“前期差错更正”一行不再填列金额。